臺灣臺中地方法院刑事判決　　　　　　 94年度交易字第286號
公　訴　人　臺灣臺中地方法院檢察署檢察官
被　　　告　丙○○
　　　　　　　　　　國民
上列被告因過失傷害案件，經檢察官聲請簡易判決處刑（94年度
偵字第6917號），經本院台中簡易庭認不宜簡易判決處刑，而改
依通常程序審理，本院判決如下：
    主    文
丙○○因過失傷害人，處有期徒刑伍月，如易科罰金，以參佰元
折算壹日。
    犯罪事實
一、丙○○於民國93年9月26日凌晨3時許，駕駛車牌號碼HA-826
    7號自用小客車，沿臺中市○區○○路由北往南行駛，於同
    日凌晨3時15分許，行經大雅路與育德路路口時，當時之天
    候、路況皆良好，其原應注意汽車行進中駕駛之人應注意車
    前狀況，隨時採取必要安全措施，又在快慢車道間變換車道
    時，應讓直行車先行，並注意安全距離，再汽車行駛至交岔
    路口右轉應讓右側慢車道直行之各型車輛先行，而依當時情
    形又無不能注意之情事，竟疏於注意及此，適有由乙○○騎
    乘車牌號碼CDI-632號重型機車，搭載甲○○同方向行駛於
    丙○○所駕駛之上開自用小客車右側，並行經該路口往南直
    行，丙○○竟未留意該路口車輛之動態並讓右側直行車輛先
    行，而貿然將車輛右轉駛入育德路，迨見乙○○所騎乘之機
    車時，欲煞車閃避已嫌不及，雙方車輛因而發生衝撞，致乙○○、甲○○因而人車倒地，乙○○並受有左脛骨骨折、右
    遠端橈骨骨折、右舟狀骨骨折等傷害，甲○○則受有左脛骨
    骨折之傷害。丙○○肇事後經人報案，於台中市警察局第二
    分局警員林文進到場時陳述肇事經過而願接受裁判。
二、案經乙○○、甲○○訴請台灣台中地方法院檢察署檢察官偵
    查而聲請簡易判決處刑，經改依通常程序審理。
    理    由
一、訊據被告丙○○對於上揭時地發生車禍，導至乙○○、甲○○受傷坦承不諱，並坦承有過失，查本件車禍之發生，依據
    當事人警訊、現場圖分析：車丙○○（930926警訊自述）
    稱：我由健行路沿大雅路走外快車道，右轉育德路往民權路
    方向行駛，車由健行路沿大雅路往英才路直行走慢車道，
    當時前方號誌為綠燈，雙方進入路口，我車開始右轉時，我
    車右側車身與車前車頭碰撞，車當時（在大雅路時）在
    我的右後方。發生危害時碰撞後才知道對方。我行車速50公
    里。車乙○○（930926警訊自述）稱：我由健行路沿大雅
    路往英才路走慢車道直行，號誌為綠燈，我車進入路口，
    車在我左前方，雙方進入路口時，車沒打方向燈就右轉育
    德路，我車前車頭與車右側車身碰撞，發生危害時距離對
    方約一台機車距離。我行車速40公里。我跟乘客全身受傷送
    醫。又（在本會說明）稱：對方是車，從後方超過來即右
    轉，我載我先生直行，慢慢走，對方從後衝過來即右轉，依
    且未打方向燈。依現場圖繪示：車呈右斜向停止在育德路
    右起第二快車道之行人穿越道處。基以分析，本件車禍發生
    之原因，應係蔡建榮駕駛自小客車於交岔路口右轉彎未讓右
    側慢車道直行車先行為肇事原因，乙○○駕駛重機車無肇事
    因素。本件經送台灣省台中市區車輛行車事故鑑定委員會鑑
    定及送台灣省車輛行車事故覆議鑑定委員會鑑定結果，亦同
    此認定，有各該委員會94年1月18日中市行字第0945400150
    號函及94年9月2日府覆議字第0940100544號函各一份附卷可
    佐。按汽車行進中駕駛人應注意車前狀況，隨時採取必要安
    全措施，又在快慢車道間變換車道時，應讓直行車先行，並
    注意安全距離，再汽車行駛至交岔路口右轉應讓右側慢車道
    直行之各型車輛先行，道路交通安全規則分別定有明文，被
    告駕車自應注意上述規定，且依其狀況又非不能注意，竟疏
    於注意，以致肇事，被告顯有過失，而被告之過失行為使告
    訴人受有傷害，則被告之過失行為與告訴人受傷結果間，自
    具有相當因果關係，此外，尚有中國醫藥大學附設醫院診斷
    證明書二紙及道路交通事故現場圖在卷足憑，被告犯行堪以
    認定。
二、核被告所為，係犯刑法第284條第1項前段之過失傷害之罪，
    被告以一過失行為致乙○○、甲○○二人受有傷害，係一行
    為觸犯二罪名，為想像競合犯，依刑法第55條之規定，從
　　一重之乙○○部分處斷。被告肇事後經人報案，於台中市警
　  察局第二分局警員林文進到場時陳述肇事經過而願接受裁判
    ，有警訊筆錄及交通事故調查報告表各一份附卷可佐，核與
    自首要件相符，依刑法第62條前段減輕其刑。爰審酌被告之
    過失程度肇事原因、被害人所受傷勢不輕，且尚未和解，惟
    被告事後坦承犯等一切情狀，量處如主文所示之刑，並諭知
    易科罰金之折算標準。又本件係犯刑法第284條第1項之過失
    傷害罪，聲請書誤植為業務過失傷害，應予更正，附此明
    。
據上論斷，應依刑事訴訟法第452條、第273條之1第1項、第299
條第1項前段、刑法第284條第1項前段、第62條前段、第55條、
第41條第1項前段，罰金罰鍰提高標準條例第1條前段、第2條，
判決如主文。
本案經檢察官李斌到庭執行職務。
中　　華　　民　　國　　94　　年　　10　　月　　11　　日
                  　交通法庭    法  官  郭德進
上正本證明與原本無異。
如不服本判決，應於送達後十日內向本院提出上訴狀（須附繕本
），上訴於台灣高等法院台中分院。
中　　華　　民　　國　　94　　年　　10　　月　　13　　日
                                書記官  陳惠玲
附錄論罪科刑法條
刑法第284條第1項
因過失傷害人者，處六月以下有期徒刑，拘役或五百元以下罰金
，致重傷者，處一年以下有期徒刑、拘役或五百元以下罰金。
                                                       A
